臺灣臺南地方法院刑事判決　　　　　　94年度交簡上字第92號
公　訴　人　臺灣臺南地方法院檢察署檢察官
上　訴　人　甲○○
即　被　告　　　　　（簡易判決處刑聲請書及原審判決均誤載
上開上訴人即被告因過失傷害案件，不服本院94年度交簡字第
975號中華民國94年5月30日第一審簡易判決（聲請簡易判決處刑
案號：94年度偵字第4807號），提起上訴，並就被訴事實為有罪
之陳述，經本院管轄之第二審合議庭裁定進行簡式審判程序，判
決如下：
    主  文
上訴駁回。
甲○○緩刑貳年。
    事  實
一、甲○○於民國九十三年十二月二十九日上午九時許，欲進入
    臨時停放在臺南縣新市鄉社內村七十五之五十號門口豐華幹
    二十電線桿前之車牌號碼ZQ-6163號自小客車（按該自小客
    車原由葉建麟所駕駛停放）內拿取手機時，本應注意應由右
    側車門上下車，且汽車停車向外開啟車門時，應注意行人、
    車輛、並讓其先行，而依當時情形天候晴朗、日間有自然光
    線、路面乾燥無缺陷，且無障礙物，視距復屬良好，並無不
    能注意之情形，竟疏未注意逕由左前車門上車拿取手機，於
    下車時，又疏未注意讓車輛先行，在未確認有無來車之情形
    下，即貿然向外開啟左前車門，適有乙○○騎乘車牌號碼
    MTV-027號重型機車搭載丙○○，由東向西行經該路段，致
    乙○○所騎乘之重型機車閃煞不及而撞擊該自小客車左前車
    門，因而人車倒地，乙○○受有右踝、右肩挫傷之傷害；丙○○則受有雙膝挫傷、左膝擦傷等傷害。甲○○於肇事後，
    留在事故現場向到場處理之臺南縣警察局善化分局警員自首
    ，並坦承犯行進而接受裁判。
二、案經乙○○、丙○○訴由臺南縣警察局善化分局報告臺灣臺
    南地方法院檢察署檢察官偵查起訴。
    理  由
一、訊據被告甲○○於警詢、偵訊及本院審理時，對於在上開時
    地，因進入車內拿取物品，嗣於下車開門時，導致告訴人乙○○所騎乘、後載告訴人丙○○之重型機車撞及車門並倒地
    受傷等情均坦承不諱，經核與告訴人乙○○、丙○○所指訴
    情節相符；另有臺南縣警察局善化分局道路交通事故現場圖
    、交通事故調查報告表各一份，現場暨車輛毀損照片十四幀
    附卷可稽；而告訴人乙○○受有右踝、右肩挫傷，告訴人丙○○則受有雙膝挫傷、左膝擦傷等傷害，則有劉榮智骨科診
    所九十三年十二月二十九日、九十四年一月二十四日診斷證
    明書各一份可憑，被告因開啟車門肇事之自白，應可信為真
    實。
二、按汽車停車向外開啟車門時，應注意行人、車輛、並讓其先
    行；行人乘車時，應由右側車門上下車，道路交通安全規則
    第一百十二條第一項第十五款及第一百三十六條第四款分別
    定有明文。查本件案發時天候晴朗、日間有自然光線、路面
    乾燥無缺陷，且無障礙物，視距復屬良好，並無不能注意之
    情形，有前開道路交通事故調查報告表載明可考，足見依當
    時狀況，被告於客觀上並無不能注意之情狀，其應注意能注
    意而疏未注意，未遵守由右側車門上車之規定，又於下車時
    在未確認有無來車之情形下，即貿然向外開啟左前車門，致
    告訴人乙○○騎乘之機車，閃避不及，而與其向外開啟之左
    前車門發生撞擊而人車倒地，並致告訴人乙○○與丙○○二
    人受有前揭傷害，被告之行為顯有過失。
三、再查，本件告訴人乙○○、丙○○所受之傷害結果，係因被
    告上開過失行為所致，已如前述，足證兩者間具有相當之因
    果關係。本件事證明確，被告犯行洵堪認定。
四、核被告所為，係犯刑法第二百八十四條第一項前段之過失傷
    害罪。被告以一過失行為，同時致告訴人乙○○及丙○○二
    人受傷，係一行為觸犯數罪名，為想像競合犯，應依刑法第
    五十五條規定論以一過失傷害罪處斷。又被告肇事後留在事
    故現場，並於尚未發覺犯嫌之臺南縣警察局善化分局警員前
    來處理時，向警員自承犯行，進而接受裁判，此業據被告供
    明在卷，並有警詢筆錄、前開道路交通事故現場圖及臺南縣
    警察局善化分局道路交通事故肇事人自首情形紀錄表一紙附
    卷可憑，被告之行為合乎自首之要件，應依刑法第六十二條
    前段之規定減輕其刑。原審以被告罪證明確，依刑事訴訟法
    第四百四十九條第一項前段、第四百五十四條，刑法第二百
    八十四條第一項前段、第五十五條、第六十二條前段、第四
    十一條第一項前段，罰金罰鍰提高標準條例第一條前段、第
    二條之規定，量處拘役三十日，並諭知易科罰金之折算標準
    ，其認事用法，並無不合，量刑亦稱妥適。上訴人即被告以
    量刑過重、未諭知緩刑，且仍有誠意與告訴人進行民事和解
    為由，提起本件上訴，尚無理由，應予駁回。然查，被告於
    九十四年六月二十三日本件繫屬後，確已於九十四年八月十
    五日與告訴人達成和解並賠償完畢，此據告訴人二人於本院
    準備程序中陳明，並有被告提出之和解書一紙、告訴人所提
    出之撤回告訴狀一紙在卷可佐，足認被告確有悔意而態度良
    好；此外，被告並無刑案前科紀錄，有臺灣高等法院被告前
    案紀錄表一份在卷可按，堪認其品性尚佳，則被告經本件偵
    審程序，應知所警惕，信無再犯之虞，原審判決所宣告之刑
    ，乃無執行之必要，爰予宣告緩刑二年，以啟自新。
據上論斷，應依刑事訴訟法第四百五十五條之一第一項、第三項
、第三百七十三條、第三百六十八條、第三百六十四條、第二百
七十三條之一第一項，刑法第七十四條第一款，判決如主文。
本案經檢察官丁○○到庭執行職務。
中　　華　　民　　國　　94　　年　　11　　月　　24　　日
　　　　　　　　　刑事第四庭  審判長法　官　宋明中
                                    法  官  陳欽賢
                                    法  官  吳坤芳
以上正本證明與原本無異。
不得上訴。
    　　　　　　　　　　　　　　　　書記官　陳怡吟
中　　華　　民　　國　　94　　年　　11　　月　　24　　日
